臺灣南投地方法院刑事判決
110年度侵訴字第3號
公  訴  人  臺灣南投地方檢察署檢察官 
被      告  王政龍


指定辯護人  本院公設辯護人許定國  
上列被告因妨害性自主案件，經檢察官提起公訴（109年度偵字
第2306號），本院判決如下：
    主  文
甲○○無罪。
    理  由
一、公訴意旨略以：被告甲○○與告訴人即代號BK000-A109033之
    女子（真實姓名年籍詳卷，下稱甲女）係網友，2人相約於
    民國109年4月6日中午，前往南投縣○○鎮○○路000號金山大飯
    店。甲女與被告並分別於同日中午12時29分許及同日中午12
    時37分許進入金山大飯店5樓551號房間內，詎被告於進入該
    房間內不久，即質問甲女為何與認識不久之男性交往，命甲
    女退去衣物，並基於強制性交之犯意，向甲女提示其先前所
    拍攝之裸女影片，並持防狼噴霧恫嚇甲女，再命甲女依照其
    指示而作為，致使甲女心生畏懼而不能反抗，被告遂當場拍
    攝甲女之裸體影片，再以其手指及陰莖插入甲女之陰道，復
    以其陰莖插入甲女之肛門，再將其陰莖插入甲女口腔內，以
    此脅迫方式對甲女性交得逞，因認被告涉犯刑法第221條之
    強制性交罪嫌。
二、按犯罪事實應依證據認定之，無證據不得認定犯罪事實；又
    不能證明被告犯罪者，應諭知無罪之判決，刑事訴訟法第15
    4 條第2 項、第301條第1項分別定有明文。又認定不利於被
    告之事實，須依積極證據，苟積極證據不足為不利於被告事
    實之認定時，即應為有利於被告之認定，更不必有何有利之
    證據。另事實之認定，應憑證據，如未能發現相當證據，或
    證據不足以證明，自不能以推測或擬制之方法，以為裁判基
    礎；又認定犯罪事實，所憑之證據，雖不以直接證據為限，
    間接證據亦包括在內，然無論直接或間接證據，其為訴訟上
    之證明，須於通常一般之人均不致於有所懷疑，而得確信其
    為真實之程度者，始得據之為有罪之認定，倘其證明尚未達
    到此一程度，而有合理性懷疑之存在時，即無從為有罪之認
    定。又刑事訴訟法第161 條第1 項規定，檢察官就被告犯罪
    事實，應負舉證責任，並指出證明之方法。因此，檢察官對
    於起訴之犯罪事實，應負提出證據及說服之實質舉證責任。
    倘其所提出之證據，不足為被告有罪之積極證明，或其指出
    證明之方法，無從說服法院以形成被告有罪之心證，基於無
    罪推定之原則，自應為被告無罪判決之諭知。
三、被害人或告訴人與一般證人不同，其與被告常處於相反的立
    場，其陳述的目的，在使被告受刑事訴追處罰，證明力自較
    一般無利害關係的證人陳述薄弱。被害人或告訴人縱立於證
    人地位而為陳述，除須無瑕疵可指，且須就其他方面調查又
    與事實相符，亦即仍應調查其他補強證據以擔保其指證、陳
    述確有相當真實性，而為通常一般人均不致有所懷疑，始得
    採為論罪科刑的依據，非謂被害人或告訴人已踐行人證的調
    查程序，即得逕以其指證、陳述作為有罪判決的唯一證據。
    又性侵害犯罪態樣複雜多端，且通常具有高度隱密性，若案
    發當時僅有被告與被害人2人在場，事後常有各執一詞，而
    有難辨真偽之情形。事實審法院為發現真實，以維護被告之
    正當利益，對於被害人之陳述是否可信，自應詳加調查，除
    應就卷內相關證據資料細心剖析勾稽，以究明被害人之陳述
    是否合於情理以外，尤應調查其他相關佐證，以查明其陳述
    是否確與事實相符。亦即被害人之陳述，仍須有補強證據以
    保障其憑信性，不能單憑被害人片面之陳述，遽對被告論罪
    科刑。　　
四、公訴意旨認被告涉犯刑法第221條之強制性交罪嫌，無非係
    以被告之供述、證人即告訴人甲女（下稱證人甲女）於警詢
    時及偵查中之證述、證人乙○○於警詢及偵查中之證述、南投
    縣政府警察局案件編號00000000號數位證物勘察報告1份及
    勘察報告光碟1張、數位採證截圖畫面2紙、內政部警政署刑
    事警察局109 年6 月19日刑生字第1090053224號鑑定書、車
    輛詳細資料報表各1份、路口監視器影像擷取畫面6 張、現
    場照片及被告住宅照片8 張、證人甲女與暱稱「雯」之LINE
    通訊軟體對話紀錄擷取畫面2張、證人甲女與暱稱「瑋」之L
    INE通訊軟體對話紀錄擷取畫面5張及監視器畫面翻拍照片16
    張（見警卷第24至105 頁，偵卷第17至20、43至44頁，警卷
    密封袋內）為其論據。
五、訊據被告固坦承於上開時間，攜帶防狼噴霧前往上開地點進
    入金山大飯店5樓551號房內，並與證人甲女聊天，之後有親
    吻證人甲女嘴巴、臉、胸部上面及抱證人甲女等情，惟堅決
    否認有何強制性交之犯行，辯稱：我有親吻甲女嘴巴、胸部
    上面及抱她，有一些曖昧的動作，因為甲女有同意，她的衣
    服從來沒有脫過；我沒有拍照片及甲女裸女影片，也沒有拿
    防狼噴霧恫嚇甲女，也沒有對甲女強制性交；防狼噴霧我有
    帶去現場，但是我放在背包後面，防狼噴霧我是隨身攜帶等
    語；辯護人為其辯護稱：甲女指述前後歧異，有重大瑕疵不
    具憑信性；除甲女內褲底層及胸部外未有其他地方驗出與被
    告DNA相符之DNA，上開地方驗出被告DNA亦不足證明被告有
    強制性交或強制猥褻之犯行；甲女驗傷未有明顯外傷痕跡，
    處女膜及肛門亦沒有傷口；被告與甲女進入飯店前互動良好
    ，且甲女體型較被告寬胖，於強制性交時應會極力排斥，並
    向飯店人員求助，且無視休息時間結束先離去，然甲女與被
    告一同退房離去飯店，並於離開時與被告揮手再見，甲女並
    沒有受到強制性交或侵犯反應；另甲女與證人交談時心情低
    落，是與網友見面不如預期，不能作為不利被告之認定；警
    方於數位勘察被告手機時，均無甲女所述影片等語。經查：
  ㈠被告於上開時間，攜帶防狼噴霧前往上開地點進入金山大飯
    店5樓551號房內，並與證人甲女聊天，之後有親吻證人甲女
    嘴巴、臉、胸部上面及抱證人甲女等情，核與證人甲女於警
    詢時、偵訊時及審理時證述大致相符（見警卷第8至10頁，
    偵卷第10至11頁，本院卷第81至82、91至92頁），並有監視
    器畫面翻拍照片6張在卷可稽（見警卷密封袋內），是此部
    分事實，應堪認定。
　㈡證人甲女於警詢時證述：我與被告是網友關係，是透過交友
    軟體「探探」認識的，我在109年4月6日12時許進入房間並
    坐床上等候被告，過不久被告就依約單獨前來，被告一進入
    房間就想脫我口罩索取親吻及擁抱，我當面跟被告說你不是
    我男友不行這樣做，被告回我說可是你聊天室說可以，我就
    說我不是初次見面就會給，被告就說你不是在聊天室就答應
    了，我就跟被告說我也沒想到會那麼快，被告就問我是看顏
    值才會喜歡一個人，我就回被告說我並不是全部看顏值的人
    ，一半也看感覺，被告就感覺不悅的說，我給你機會重講，
    如果不老實說，你就會像我前幾天處理手機內裸女一樣，並
    且拿出他隨身攜帶防狼噴霧，威力很強，如果不乖乖聽話，
    就要朝我噴防狼噴霧，當時我們兩人坐在床上，然後用手機
    朝我錄影，問我姓名、是不是因為顏值才喜歡一個人等等問
    題，然後徒手摸我胸部，接著命我脫掉衣服及貼身衣物，他
    也跟著脫掉衣褲，然後用嘴親吻我胸部及陰部，之後用手指
    插入我陰道內抽插，隨後被告抽出手指後，就換陰莖插入我
    陰道內抽插，並說這麼快就濕了，正面交合後變換體位成後
    入式，後入式完，被告就拔出陰莖改插入我肛門，並叫我把
    屁股掰開，肛交完又叫我進入浴室趴在馬桶，再度用陰莖插
    入我陰道抽插，完事後，被告要我回到床上幫他陰莖口交，
    口交完後，被告拿衛生紙擦拭他陰莖並穿衣服，然後命我把
    衣服穿上，但被告都沒有射精；被告用自己手機將整個性侵
    經過錄影下來，直到口交結束後才停止錄影；被告那時性侵
    我沒有使用保險套；被告沒有沖洗我身體或以其他物品擦拭
    我身體，我沒有沖洗身體或以其他物品擦拭身體；我當日晚
    間有前往埔里基督教醫院急診室去採驗等語（見警卷第10至
    11、14頁），惟於本院審理時卻證稱：我和被告認識二、三
    天成為男女朋友；我們一開始有聊天，有聊到彼此工作及興
    趣；被告說不乖乖照做承認我是渣女，他手機裡面有一些裸
    體女生影片，會變成那樣，我承認完之後，被告也一樣對我
    性侵；我的衣服是被告脫的，被告自己衣服自己脫，被告是
    以拍攝影片強迫方式違反我意願；被告用自己陰莖插入我的
    陰道，還有用被告陰莖插入我口腔，用舌頭舔我胸部及嘴巴
    ，被告也用陰莖插我肛門；承認自己是渣女，就拍攝影片，
    防狼噴霧是之後拿出來的等語（見本院卷第84、85、92、98
    頁），是證人甲女證述關於其與被告關係、被告對其拍攝影
    片是要證人甲女坦承係自己是看顏值之人還是渣女、案發時
    證人甲女衣服究竟是被告脫的還是自己所脫、防狼噴霧究竟
    是拍攝影片前拿出，還是拍攝影片後才拿出、以及被告對其
    用嘴親吻部位，就本案犯罪構成要件基本事實及輔助事實證
    述均前後不一，是證人甲女之證詞有前後不一之瑕疵；又觀
    證人甲女於警詢時證述該防狼噴霧威力強大，若被告是於一
    開始就拿出防狼噴霧威脅證人甲女，為何於本院審理時檢察
    官問被告強迫方式時，未立即提及，直到檢察官問被告有拿
    什麼工具違反意願才提到，是證人甲女之證述是否可信，已
    屬可疑。再觀證人甲女於109年4月6日晚上20時43分即前往
    埔基醫療財團法人埔里基督教醫院採驗，而埔基醫療財團法
    人埔里基督教醫院受理疑似性侵害事件驗傷診斷書檢查結果
    為：頭面部、頸肩部、胸腹部、背臀部、四肢部均無明顯外
    傷痕跡，陰部泛紅、無明顯傷痕、陰道3、7點鐘陳舊裂斷痕
    跡，肛門無明顯傷痕，此有埔基醫療財團法人埔里基督教醫
    院109年4月6日衛部心字第1031761584號受理疑似性侵害事
    件驗傷診斷書1份在卷可參（見警卷密封袋內），可知證人
    甲女於109年4月6日晚上20時43分許陰部、肛門均無明顯傷
    痕，陰道3、7點鐘僅有陳舊裂斷痕跡之事實，惟陰道3、7點
    鐘有陳舊裂斷痕跡並非新撕裂傷，且採證時間與證人甲女所
    述案發時間隔非長，惟證人甲女傷勢結果與證人甲女證述難
    以吻合；又依證人甲女證述自己及被告均沒有沖洗或以其他
    物品擦拭證人甲女身體，並佐以內政部警政署刑事警察局10
    9 年6 月19日刑生字第1090053224號鑑定書鑑定結果，可知
    證人甲女內褲、外陰部、陰道及肛門以前列腺抗原檢測法檢
    測均呈現陰性反應，亦均未驗出被告DNA，是被告是否有以
    陰莖插入甲女陰道、肛門及口腔等情，即屬可疑；況且從被
    告手機內電磁紀錄觀之，亦無證人甲女所述被告拍攝強制性
    交影片，此有南投縣政府警察局案件編號00000000號數位證
    物勘察報告1份在卷可佐（見警卷第24至97頁），則上開證
    據均核與證人甲女之證據不符，益徵證人甲女證述不能完全
    採信。
　㈢另觀被告與證人甲女LINE通訊軟體對話紀錄內容，被告問證
    人甲女「明天能親妳抱妳嗎」，證人甲女回「嗯可以」，此
    有南投縣政府警察局案件編號00000000號數位證物勘察報告
    1份在卷可參（見警卷第66頁），顯然被告與證人甲女確實
    於109年4月5日曾討論過肢體上可親密接觸等情。而內政部
    警政署刑事警察局109 年6 月19日刑生字第1090053224號鑑
    定書鑑定結果為：被害人內褲褲底內層班跡採樣標示000000
    00處及6A（胸部）棉棒檢出同一男性Y染色體DNA-STR型別，
    與被告型別相符，不排除其來自被告或與其同父系血緣關係
    之人，惟此僅能證明被告與證人甲女於109年4月6日，被告
    身體部分曾接觸過證人甲女胸部及下體或內褲，但不能證明
    被告確實有將陰莖插入證人甲女陰道、肛門及口腔之事實。
    況從金山大飯店監視器影像擷取畫面可知被告與證人甲女係
    一同離開上開飯店，並於離開時證人甲女曾有向被告揮手道
    別之事實，此有監視器影像擷取畫面10張在卷可稽（見警卷
    密封袋內），如證人甲女於上開時、地遭被告以上開方式強
    制性交，焉有於離開上開飯店時揮手向被告致意之可能，告
    訴人所為與一般遭人強制性交後之情形不同，實難遽認被告
    確以上開方式對證人甲女強制性交。
　㈣被害人以外之證人陳述，其中如係以聞自被害人在審判外之
    陳述作為內容所為之轉述，因非依憑證人自己之經歷、見聞
    或體驗，乃為傳聞證言，仍不失被害人所為陳述之範疇，亦
    不足以作為被害人所指述犯罪事實之補強證據。是證人即證
    人甲女朋友乙○○於警詢及偵查所述甲女被性侵等節（見警卷
    第18至19頁，偵卷第24至27頁，本院卷第109頁），乃轉述
    證人甲女於審判外之陳述，因非依憑證人乙○○自己經歷、見
    聞證人甲女被強制性交之事實，僅屬與甲女之陳述具重複性
    累積證據，不足為證人甲女指述之補強證據。至於證人乙○○
    於警詢及偵查中證述證人甲女心情低落等語（見警卷第19頁
    ，偵卷第25頁），惟證人甲女於本院審理時證稱：被告本人
    跟照片是不一樣，所以那時候就傻眼等語（見本院卷第97頁
    ），與證人乙○○於警詢證稱：證人甲女與我一同搭客運時告
    訴我，被告與網路上的人不一樣（見警卷第18頁）相符，並
    佐以證人甲女與被告LINE通訊軟體對話紀錄內容曾提到證人
    甲女擔心被告很帥被其他人追求等情（見警卷第69頁），因
    此是否證人甲女與被告見面後，發現被告與照片長相不同而
    造成，且心情低落原因很多，尚難以此作為證人甲女指述之
    補強證據。
　㈤又被告雖於109年4月6日下午2時25分許至同日下午2時28分許
    用LINE通訊軟體（以證人甲女帳號）向證人乙○○傳送「玩男
    生感情好玩嘛」、「看顏值是不是」、「在探探看到帥哥馬
    上就約出來」、「有病是不是」、「死破麻」、「不用跟我
    說有的沒得」等訊息，及109年4月6日下午4時許用LINE通訊
    軟體陸續向證人甲女傳送「記得，妳與妳朋友別再因為別人
    的顏值，勢力，有錢而去跟人網約交往什麼的」、「所以妳
    想就這樣算了」、「所以，你的朋友不打道歉文章嗎」、「
    我已經給機會了，我們想好好處理」等訊息，此有告訴人與
    暱稱「瑋」之LINE通訊軟體對話紀錄、南投縣政府警察局案
    件編號00000000號數位證物勘察報告及告訴人與暱稱「雯」
    之LINE通訊軟體對話紀錄各1份在卷可參（見警卷第95至97
    頁，警卷密封袋內），被告亦不否認（見偵卷第33頁），上
    開事實應可採信。惟證人甲女於本院審理時證稱：我先前與
    被告LINE對話聊天，請被告介紹幾個朋友給我朋友乙○○認識
    ，被告就有傳送照片給我，我就跟被告說這些不行，我朋友
    可能會看不上；被告傳的照片裡有自己的照片等語（見本院
    卷第97至98頁），被告亦不否認（見偵卷第32頁），並佐以
    被告與證人甲女LINE通聯記錄（警卷密封袋內），顯見被告
    將自己照片傳給證人甲女請證人甲女介紹給證人乙○○，而被
    告照片被證人乙○○認為不適合等情。再觀被告於本院審理時
    坦承與證人乙○○以LINE通訊軟體聊天對象「濰」亦是被告等
    語（見本院卷第111頁），以及證人乙○○於偵查時及本院審
    理時證稱：109年4月6日我有去台中，是要跟網友「濰」見
    面，後來我在火車站被放鴿子；後來「濰」找我，要我跟他
    道歉，我就不理他，就把他封鎖等語（見偵卷第25至26頁及
    本院卷第103至104頁），可見被告與證人甲女曖昧期間，亦
    同時創造「濰」帳號與乙○○有來往之事實。而從上開LINE對
    話紀錄內容及脈絡與被告之行為，僅能證明被告同時與證人
    甲女及證人乙○○同時來往，且被告對於證人甲女及證人乙○○
    對其長相評論不悅等情，實難以此作為證人甲女指述關於被
    告強制性交及拍攝裸體影片之補強證據。
　㈥另被告手機LINE通訊軟體KEEP內雖有「對付渣女重點，做愛
    拍影片，刪聊天紀錄，拿值錢的東西，打女人，拍照片，用
    手機互相打字，拿辣椒水噴她，停用帳號，洗乾淨不留白」
    等字眼之文件，此有南投縣政府警察局案件編號00000000號
    數位證物勘察報告1份在卷可佐（見警卷第30頁），而如前
    述被告亦坦承於上開時間有攜帶防狼噴霧至金山大飯店5樓5
    51號房內，且與證人甲女前開證述部分吻合，惟觀被告背包
    ，防狼噴霧係塞在右側網狀側袋中，此有被告住宅照片1張
    在卷可參（見警卷第105頁），證人甲女是否因此知悉，尚
    非無疑；另縱認被告手機內有該文件，亦僅能證明被告於10
    9年4月6日前曾搜尋過相關資料並下載，尚不足以證明被告
    於109年4月6日確實有強制性交之事實，況且證人甲女之證
    述有前述之瑕疵，被告手機中亦無發現有關證人甲女之裸體
    或強制性交影片，自難僅憑被告手機內有上開文件內容及被
    告有攜帶防狼噴霧之事實，即佐證被告確實有對證人甲女強
    制性交並拍攝證人甲女裸體影片之行為。
六、綜上所述，就公訴意旨所指被告強制性交證人甲女之過程，
    證人甲女之證述憑信性較低，並有瑕疵可指，依卷內其他證
    據，皆不足以補強或擔保證人甲女證述之真實性；在無其他
    補強證據擔保證人甲女指證、陳述之真實情形下，本院不能
    形成對被告有罪判決之確信。從而本件公訴意旨就被告犯行
    之舉證，仍有合理懷疑之存在，尚未達於通常一般之人均不
    致有所懷疑，而得確信其為真實之程度，本院無從形成被告
    有罪之確信，復查無其他積極證據足證被告確有公訴意旨所
    指犯行，既不能證明被告犯罪，依首開說明，自應為被告無
    罪之諭知。
據上論斷，應依刑事訴訟法第301 條第1 項，判決如主文。　　
本案經檢察官張永政提起公訴，檢察官吳宣憲、劉景仁到庭執行
職務。
中　　華　　民　　國　　111 　年　　1 　　月　　18　　日
　　　　　　　　　刑事第三庭  審判長法　官　何玉鳳
　　　　　　　　　                  法  官  李怡貞
　　　　　　　　　                  法  官  吳宗育
以上正本與原本無異。
如不服本判決應於收受送達後20日內向本院提出上訴書狀，並應
敘述具體理由；其未敘述上訴理由者，應於上訴期間屆滿後20日
內向本院補提理由書（均須按他造當事人之人數附繕本）「切勿
逕送上級法院」。
告訴人或被害人如對於本判決不服者，應具備理由請求檢察官上
訴，其上訴期間之計算係以檢察官收受判決正本之日期為準。
　　　　　　　　　　　　　　　　    書記官　
中　　華　　民　　國　　111 　年　　1 　　月　　19　　日